---
title: "STATIS.HOM"
author: "JIAJIA"
date: "2021/4/10"
output: html_document
---
Q8.
(a)
```{r}
library(ISLR)
lm.fit=lm(mpg~horsepower,data=Auto)
summary(lm.fit)
corr=with(Auto,cor(mpg,horsepower))
corr
predict(lm.fit,data.frame(horsepower=98),interval="confidence")
predict(lm.fit,data.frame(horsepower=98),interval="prediction")
```
i.可以看出horsepower的p值小于0.05故而拒绝原假设，即是说明预测变量和相应变量之间存在相关关系
ii.两者的相关系数为-0.778，相关性较强
iii.负相关
iv.mpg的预测值为24.467，95%的置信区间为(23.97308,24.96108),95%的预测区间是(14.8094,34.12476)
(b)
```{r}
with(Auto,plot(horsepower,mpg))
abline(lm.fit,col="red")
```
(c)
```{r}
plot(lm.fit)
```
由残差图可以看出存在明显规律，这说明自变量和预测变量之间存在非线性关系，可能二次项的加入可以提升模型对数据的拟合度

Q9
(a)
```{r}
pairs(Auto)
```
(b)
```{r}
cor(Auto[,-9])
```
(c)
```{r}
lm.fit2=lm(mpg~.-name,data=Auto)
summary(lm.fit2)
```
i.一些有关系一些没有关系
ii.displacement、weight、year、origin和mpg有显著关系
iii.说明车辆的年龄越长越耗油
(d)
```{r}
plot(lm.fit2)
```
残差图表明观测232、327、326是离群点,杠杆图识别出了观测327、394是是异常高杠杆的点
(e)
```{r}
summary(lm(mpg~origin*year,data=Auto))
```
可以看出origin和year的交互作用不是特别明显
(f)
```{r}
summary(lm(mpg~I(horsepower^2),data=Auto))
```
horsepower的二次项与mpg有显著的相关性

Q10
(a)
```{r}
summary(lm(Sales~Price+Urban+US,data=Carseats))
```
(b)
价格上升一个单位，销售量就下降0.05个单位，相对于农村居民，城镇居民与低销售有关，相对不在美国的居民，在美国的居民与高销售有关
(c)
scales=13.043469-0.054459*price-0.021916*urbanyes+1.200573*usyes
(d)
price和us可以拒绝零假设
(e)
```{r}
lm.fit3=lm(Sales~Price+US,data=Carseats)
summary(lm.fit3)
```
(f)
可以看出两个模型拟合度变化不大并且拟合度都不好
(g)
```{r}
confint(lm.fit3)
```
(h)
```{r}
plot(lm.fit3)
```
由残差图可知观测377、69是离群点，观测26、50、368是高杠杆点
