---
title: "Chapter There"
author: "ZXH0183625"
date: "2021/4/9"
output: pdf_document
---

```{r setup, include=FALSE}
knitr::opts_chunk$set(echo = TRUE)
```
## Q8
```{r}
library(ISLR)
auto = Auto
```
### a)
```{r}
fit1 = lm(mpg ~ horsepower, auto)
summary(fit1)
predict(fit1, data.frame(horsepower=c(98)), interval="confidence")
```
p值<0.001,horsepower和mpg呈显著负相关。当马力为98时，油耗预测值为24.46708，置信区间为[23.97308,24.96108]。

### b)
```{r}
plot(auto$horsepower, auto$mpg,  
     xlab="horsepower", 
     ylab="mpg") 
abline(fit1)
```
### c)
```{r}
plot(fit1)
```
由残差图与拟合图可以看出，残差和估计值有关，模型不满足线性性，可能需加入二次项。
由Q-Q正态图可以看出,残差基本符合正态分布。
由方差图可以看出，满足同方差性假设。


## Q9

### a)
```{r}
pairs(auto)
```

### b)
```{r}
cor(auto[, 1:8])
```

### c)
```{r}
fit2 = lm(mpg ~ cylinders + displacement + horsepower + weight + 
            acceleration + year + origin, data = auto)
summary(fit2)
```
有关系，mpg和displacement,weight,year,orgin显著相关。
year变量的系数为0.750773，说明year（车龄）每增加一个单位（年），汽车的mpg（油耗）增加约0.75个单位。

### d)
```{r}
plot(fit2)
```
有离群值点（标准化残差绝对值大于2的点）。
有高杠杆值点14。
没有强影响点。

### e)
```{r}
fit3 = lm(mpg ~ horsepower * weight, data = auto)
summary(fit3)
```
p值<0.001，horsepower与weight存在统计显著的交互作用。

### f)
```{r}
fit4 = lm(mpg ~ log(horsepower) * weight, data = auto)
summary(fit4)
fit5 = lm(mpg ~ I(horsepower^2) * weight, data = auto)
summary(fit5)
fit6 = lm(log(mpg) ~ horsepower * weight, data = auto)
summary(fit6)
```
结果表明，尝试对horsepower进行对数和平方变换，调整R方显示，拟合效果并没有显著提高，甚至效果变得更差。但对mpg响应变量进行对数变换，调整R方增大，拟合效果有所提高。

## Q10)
```{r}
library(ISLR)
carseats = Carseats
```

### a)
```{r}
fit7 = lm(Sales ~ Price + Urban + US, data = carseats)
summary(fit7)
```
### b)
Price的系数表明，价格每增加一个单位，销售量降低-0.054459个单位。
UrbanYes的系数表明，在城市的销量较低，比在农村的销量低0.021916。
USYes的系数表明，在美国商店的销量较高，比不在美国的商店销量高1.200573。

### c)
Sales = -0.054459 * Price + -0.021916 * Urban + 1.200573 * US + 13.043469
其中：若在城市商店销售，Urban=1；否则Urban=0。若在美国商店销售，US=1；否则US=0。

### d)
Price和USYes

### e)
```{r}
fit8 = lm(Sales ~ Price + US, data = carseats)
summary(fit8)
```

### f)
e中的模型对数据拟合更好。

### g)
```{r}
confint(fit8)
```

### h)
```{r}
plot(fit8)
```
有离群点和高杠杆值点。
