

---
title: "线性回归"
author: "李峰"
institute: "统计学院<br/>江西财经大学"
date: "`r Sys.Date()`"
output:
  xaringan::moon_reader:
    css: [xaringan-themer.css]
    lib_dir: libs
    nature:
      highlightStyle: github
      highlightLines: true
      countIncrementalSlides: false
---



```{r xaringan-themer, include = FALSE, warning = FALSE}
library(xaringanthemer)
style_solarized_light()

```


```{r setup, include=FALSE}
library("ElemStatLearn")
library("mlr")
library("ggplot2")
library("ISLR")
library("ggplot2")
library("MASS")
require("plotly")
library("plotly")
set.seed(3)
```

### 线性回归


1. 简单线性回归

2. 多元线性回归

3. 回归模型中的注意事项

4. 回归模型和KNN的比较



---


class: center, middle

## 1. 简单线性回归




---

### 线性回归

$$Y=f(X)+\epsilon$$

- 线性：广告数据集

```{r echo = FALSE, message= FALSE, fig.height=5, fig.width=10}

Advertising<-read.csv(file="Advertising.csv",header=T,sep=',',dec='.')
# head(Advertising)
Sales=Advertising$sales
Tv=Advertising$TV
Radio=Advertising$radio
Newspaper=Advertising$newspaper
par(mfrow=c(1,3))
# plot(Tv,Sales,pch=19,col='red')
# plot(Radio,Sales,pch=19,col='red')
# plot(Radio,Sales,pch=19,col='red')
#dev.off()
#plot(Newspaper,Sales,pch=19,col='red')
t1 <- ggplot(Advertising, aes(Tv,Sales,color='red')) + 
  geom_point(color='red') +
  geom_smooth(method = "lm", se = FALSE, colour="purple")
t2 <- ggplot(Advertising, aes(Radio,Sales,color='red')) + 
  geom_point(color='red') +
  geom_smooth(method = "lm", se = FALSE, colour="purple")
t3 <- ggplot(Advertising, aes(Newspaper,Sales,color='red')) + 
  geom_point(color='red') +
  geom_smooth(method = "lm", se = FALSE, colour="purple")

gridExtra::grid.arrange(t1, t2, t3, nrow = 1, ncol = 3)

```



---

### 线性回归

看到这个数据我们会有以下问题：

- 广告预算和销售额之间是否有关系？

- 广告预算和销售额之间的关系有多强烈？

- 哪个媒体对销售额的贡献大？

- 广告投放对销售额的预测有多准确？

- 广告和销售额之间关系是否线性的？

- 广告媒体之间是否有协同关系？




---

### 简单线性回归

- 有监督学习的最简单形式，但是在概念和实践上都非常有价值

- 真实的函数永远都不会是线性的

- 函数形式：

$$ y = \beta_0 + \beta_1 x + \varepsilon $$
- 最小二乘法得到系数的估计值：

$$
\begin{align}
  \hat{\beta}_0 &= \bar{y} - \hat{\beta}_1 \bar{x} \label{beta0} \\
  \hat{\beta}_1 &= \frac{\sum (x_i - \bar{x})(y_i - \bar{y})}
                        {\sum (x_j - \bar{x})^2}
\end{align}
$$

- 可以使用估计得到的系数预测销售额;

$$ \hat{y} = \hat{\beta}_0 + \hat{\beta}_1 x$$


---

### 简单线性回归

广告数据集中，以OLS方法拟合sales对TV的回归

```{r echo = FALSE, message= FALSE, fig.height=6, fig.width=10}

Advertising<-read.csv(file="Advertising.csv",header=T,sep=',',dec='.')
# head(Advertising)
Sales=Advertising$sales
Tv=Advertising$TV
Radio=Advertising$radio
Newspaper=Advertising$newspaper
# plot(Tv,Sales,pch=19,col='red')
# plot(Radio,Sales,pch=19,col='red')
# plot(Radio,Sales,pch=19,col='red')
#dev.off()
#plot(Newspaper,Sales,pch=19,col='red')
t1 <- ggplot(Advertising, aes(Tv,Sales,color='red')) + 
  geom_point(color='red') +
  geom_smooth(method = "lm", se = FALSE, colour="purple")
t1
```




---

### 简单线性回归

- 残差

$$ e_i = y_i - \hat{y}_i$$

- 残差平方和

$$RSS = e_1^2 + e_2^2 + ...+e_n^2$$


$$RSS = (y_1-\hat{\beta}_0-\hat{\beta_1}x_1)^2 + (y_2-\hat{\beta}_0-\hat{\beta_1}x_2)^2 + ...+(y_n-\hat{\beta}_0-\hat{\beta_1}x_n)^2$$


---

### 简单线性回归

评估模型的准确性

- R方

$$ R^2 = \frac{TSS - RSS}{TSS} $$

- 总的和方

$$ TSS = \sum (y_i - \bar{y})^2 \label{TSS} $$
- 残差平方和

$$ RSS = \sum (y_i - \hat{y}_i)^2 \label{RSS} $$ 



---

### 简单线性回归

残差平方和和系数的关系


<center>
<img src="
https://s3.ax1x.com/2021/03/07/6MCXE8.png
" height="350" align="middle" />
</center>




---

### 简单线性回归

总体回归线和样本回归线间关系是统计量和参数的关系


<center>
<img src="
https://s3.ax1x.com/2021/03/07/6MCqDP.png
" height="350" align="middle" />
</center>




---

### 简单线性回归

回忆：均值的标准误

$$SE(\hat{\mu})^2 = \frac{\sigma^2}{n}$$

回归模型中截距的标准误：

$$SE(\hat{\beta_0})^2=\sigma^2 [\frac{1}{n}+\frac{\bar{x}^2}{\sum_{i=1}^n(x_i-\bar{x})^2}]$$

斜率的标准误：

$$SE(\hat{\beta_1})^2=\sigma^2\frac{1}{\sum_{i=1}^n(x_i-\bar{x})^2}$$
残差方差（对简单回归来说）

$$\sigma^2 = \frac{RSS}{n-2}$$



---

### 简单线性回归

 $\beta_0$的置信区间：
 
 $$\beta_0 = \hat{\beta}_0 +2*SE(\hat{\beta_0})$$
 $\beta_1$的置信区间：
 
 $$\beta_1 = \hat{\beta}_1+2*SE(\hat{\beta_1})$$
- 假设检验：

$$t = \frac{\hat{\beta}_1-0}{SE(\hat{\beta_1})}$$
- 如果 $H_0$为真，则：

$$y=\beta_0+\epsilon$$

---

### 简单线性回归

实例的结果：

```{r echo = FALSE, message= FALSE, fig.height=5, fig.width=10}

Advertising<-read.csv(file="Advertising.csv",header=T,sep=',',dec='.')
# head(Advertising)
Sales=Advertising$sales
Tv=Advertising$TV
Radio=Advertising$radio
Newspaper=Advertising$newspaper

fit1 = lm(Sales~Tv)
summary(fit1)
```


---

### 简单线性回归

实例的结果：

```{r echo = FALSE, message= FALSE, fig.height=5, fig.width=10}

Advertising<-read.csv(file="Advertising.csv",header=T,sep=',',dec='.')
# head(Advertising)
Sales=Advertising$sales
Tv=Advertising$TV
Radio=Advertising$radio
Newspaper=Advertising$newspaper

fit1 = lm(Sales~Tv)
anova(fit1)

```


---

### 简单线性回归

相关性

$$
\begin{align}
  corr(x, y) &= \frac{\sum (x_i - \bar{x}) (y_i - \bar{y})}
                     {\sigma_x \sigma_y} \\
  \sigma_x^2 &= \sum (x_i - \bar{x})^2 \\
  \sigma_y^2 &= \sum (y_i - \bar{y})^2
\end{align}
$$



```{r echo = FALSE, message= FALSE, fig.height=5, fig.width=10}

Advertising<-read.csv(file="Advertising.csv",header=T,sep=',',dec='.')
# head(Advertising)
Sales=Advertising$sales
Tv=Advertising$TV
Radio=Advertising$radio
Newspaper=Advertising$newspaper

r <- cor(Sales,Tv)
r
r^2

```



---


class: center, middle

## 2. 多元线性回归



---


### 多元线性回归

- 函数形式：

$$ y = \beta_0 + \beta_1 x_1 + \beta_2 x_2 + ... +\beta_p x_p +\epsilon $$


- 对广告的数据集来说：

$$sales = \beta_0 + \beta_1 \times TV + \beta_2 \times radio +\beta_3 \times newspaper + \varepsilon $$




---

### 多元线性回归

- 预测变量间无关：平衡设计（balanced design）

    - 如果预测变量间不相关，每个系数都可以单独的估计和检验
    - 可以解释为当其他预测变量不变的时候，当 $x_j$变化一个单位，因变量变化 $\beta_j$个单位。
    
- 预测变量间相关

    - 系数方差会增大，出现共线性问题
    - 对系数的解释会变得含糊其辞，当 $x_j$变化的时候，一切都在变化

- 在观测数据上不要做因果推论
  
    -  不要仅仅根据数据做因果推论
    


---

### 多元线性回归

*“Data Analysis and Regression” Mosteller and Tukey 1977*

- 尽管我们希望回归系数都可以单独解释，但是预测变量通常是一起变化的

- 例子：
> 因变量是足球运动员某个赛季的铲球数，自变量是这个球员的身高和体重，得到一个回归模型：

$$ \hat{y} = b_0 +.50W-.10H$$
如何解释 $\beta_2$？

- **所有的模型都是错的，但是有些是有用的！**


---

### 多元线性回归

*“Data Analysis and Regression” Mosteller and Tukey 1977*

- 尽管我们希望回归系数都可以单独解释，但是预测变量通常是一起变化的

- 例子：
> 因变量是足球运动员某个赛季的铲球数，自变量是这个球员的身高和体重，得到一个回归模型：

$$ \hat{y} = b_0 +.50W-.10H$$
如何解释 $\beta_2$？

- **对复杂系统来说，唯一可以确定发生了什么的方法是对它进行干预，而不是只是被动的观察！**




---

### 多元线性回归


- 预测值

$$\hat{y} = \hat{\beta_0} + \hat{\beta}_1x_1 + \hat{\beta}_2x_2 + ... + \hat{\beta}_px_p$$

- RSS 

$$
\begin{aligned}
RSS &= \sum_{i=1}^n(y_i-\hat{y}_i)^2\\
    &= \sum_{i=1}^n(y_i-\hat{\beta_0} - \hat{\beta}_1x_{i1} - \hat{\beta}_2x_{i2} - ... - \hat{\beta}_px_{ip})^2\\
\end{aligned}
$$



---

### 多元线性回归



```{r echo = FALSE, message= FALSE, fig.height=5, fig.width=10}

Advertising<-read.csv(file="Advertising.csv",header=T,sep=',',dec='.')
# head(Advertising)
Sales=Advertising$sales
Tv=Advertising$TV
Radio=Advertising$radio
Newspaper=Advertising$newspaper

fit1 = lm(Sales~Tv + Radio + Newspaper)
summary(fit1)

```



---

### 多元线性回归



```{r echo = FALSE, message= FALSE, fig.height=5, fig.width=10}

Advertising<-read.csv(file="Advertising.csv",header=T,sep=',',dec='.')
# head(Advertising)
Sales=Advertising$sales
Tv=Advertising$TV
Radio=Advertising$radio
Newspaper=Advertising$newspaper

fit1 = lm(Sales~Tv + Radio + Newspaper)
anova(fit1)

```


```{r echo = FALSE, message= FALSE, fig.height=5, fig.width=10}

Advertising<-read.csv(file="Advertising.csv",header=T,sep=',',dec='.')
# head(Advertising)

cor(Advertising[,2:5])
```
   
---

class: center, middle

# 谢谢

本幻灯片由 R 包 [**xaringan**](https://github.com/yihui/xaringan) 生成；