

---
title: "非线性模型"
author: "李峰"
institute: "统计学院<br/>江西财经大学"
date: "`r Sys.Date()`"
output:
  xaringan::moon_reader:
    css: [xaringan-themer.css]
    lib_dir: libs
    nature:
      highlightStyle: github
      highlightLines: true
      countIncrementalSlides: false
    html_document:
      mathjax: "http://example.com/MathJax.js"
---



```{r setup, include=FALSE, dev="CairoPNG"}
library("Cairo")
library("ElemStatLearn")
library("mlr")
library("ggplot2")
library("ISLR")
library("ggplot2")
library("MASS")
require("plotly")
library("plotly")
knitr::opts_chunk$set(dev="CairoPNG")
set.seed(3)
```

```{r xaringan-themer, include = FALSE, warning = FALSE}
library(xaringanthemer)
style_solarized_light()

```

```{css, echo = FALSE}
.math.inline {
}
```



### 非线性模型

1. 多项式回归

2. 阶梯函数

3. 回归样条



---

class: center, middle

## 1. 多项式回归





---

## 多项式回归

- 正交的

    - 捕获了线性项没有捕获的二次项


```{r echo = TRUE, message= FALSE, fig.height=5, fig.width=10}
library(ISLR)

fit_poly_4 = lm(wage ~ poly(age, 4), data = Wage)
summary(fit_poly_4)
```







---

## 多项式回归


- 原始的

    - 一次项、二次项、三次项、四次项相关
    
```{r echo = TRUE, message= FALSE, fig.height=5, fig.width=10}
fit_poly_4_raw = lm(wage ~ poly(age, 4, raw = TRUE), data = Wage)
summary(fit_poly_4_raw)
```




---

## 多项式回归

- 多项式之间的相关情况

```{r echo = TRUE, message= FALSE, fig.height=5, fig.width=10}
cor(model.matrix(fit_poly_4)[, 2:5])
```


---

## 多项式回归

- 多项式之间的相关情况

```{r echo = TRUE, message= FALSE, fig.height=5, fig.width=10}
cor(model.matrix(fit_poly_4_raw)[, 2:5])
```


---

## 多项式回归

- 预测值几乎是相同的

```{r echo = TRUE, message= FALSE, fig.height=5, fig.width=10}
plot(fitted(fit_poly_4), fitted(fit_poly_4_raw))
```





---

## 多项式回归

- 可视化


```{r echo = FALSE, message= FALSE, fig.height=5, fig.width=10}
age_lower = range(Wage$age)[1]
age_upper = range(Wage$age)[2]
age_grid = seq(from = age_lower, to = age_upper, by = 1)

age_pred = predict(fit_poly_4, newdata = data.frame(age = age_grid), se = TRUE)
age_se_bands = cbind(age_pred$fit + 2 * age_pred$se.fit, age_pred$fit - 2 * age_pred$se.fit)

plot(wage ~ age, data = Wage,
  cex = .5, col = "darkgrey",
  xlab = "Age", ylab = "Wage"
)
lines(age_grid, age_pred$fit, lwd = 2, col = "dodgerblue")
matlines(age_grid, age_se_bands, lwd = 1, col = "dodgerblue", lty = 3)
```







---

## 多项式回归

- logistic回归中的多项式

```{r echo = TRUE, message= FALSE, fig.height=5, fig.width=10}
glm_poly_4 = glm(I(wage > 250) ~ poly(age, 4), data = Wage, family = binomial)
summary(glm_poly_4)
```







---

## 多项式回归

- logistic回归中的多项式

```{r echo = FALSE, message= FALSE, fig.height=5, fig.width=10}
glm_pred = predict(glm_poly_4, newdata = data.frame(age = age_grid), se = TRUE)
glm_se_bands = cbind(fit = glm_pred$fit,
                     lower = glm_pred$fit - 2 * glm_pred$se.fit,
                     upper = glm_pred$fit + 2 * glm_pred$se.fit)

glm_prob_bands = exp(glm_se_bands) / (1 + exp(glm_se_bands))
matplot(age_grid, glm_prob_bands,
        lwd = c(2, 1, 1), lty = c(1, 2, 2),
        type = "l", col = "dodgerblue",
        ylim = c(0, 0.1))
points(jitter(Wage$age), I((Wage$wage > 250) / 10),
       cex = .5, pch = "|", col = "darkgrey"
)
```



---

## 多项式回归

- 问题：多项式回归中的**tuning**指的是什么？




---

class: center, middle

## 2. 阶梯函数




---

## 阶梯函数

- 根据X的取值进行分段


```{r echo = TRUE, message= FALSE, fig.height=5, fig.width=10}

table(cut(Wage$age, 4))
step_fit = lm(wage ~ cut(age, 4), data = Wage)
age_pred = predict(step_fit, newdata = data.frame(age = age_grid), se = TRUE)
coef(summary(step_fit))


```



---

## 阶梯函数

- 可视化

```{r echo = TRUE, message= FALSE, fig.height=5, fig.width=10}



plot(wage ~ age, data = Wage,
     cex = .5, col = "darkgrey",
     xlab = "Age", ylab = "Wage"
)
lines(age_grid, age_pred$fit, col = "dodgerblue", lwd = 3)

```








---

class: center, middle

## 3. 回归样条





---

## 回归样条

- 样条

<img src=spline.jpg alt="" width="600" height="400" align="bottom" />




---

## 回归样条

- 样条

<img src=charge.jpg alt="" width="600" height="400" align="bottom" />





---

## 回归样条

- 分段多项式

     - 多项式回归 + 阶梯函数
    
     - 不连续

<img src=c1.png alt="" width="500" height="400" align="bottom" />





---

## 回归样条

- 分段多项式

     - 多项式回归 + 阶梯函数
    
     - 不连续

如果 $f(x)$有如下形式，连续吗？
$$
\begin{cases}
x^2+1, x\in[-2,0]\\
x^2+2x+2,x\in[0,1]\\
x^2+x+1,x\in[1,2]
\end{cases}
$$



---

## 回归样条

- 分段多项式

     - 使之连续

<img src=c2.png alt="" width="500" height="400" align="bottom" />





---

## 回归样条

- 分段多项式

     - 使之连续


如果 $f(x)$有如下形式，连续吗？
$$
\begin{cases}
x^2, x\in[-2,0]\\
-x^2,x\in[0,1]\\
1-2x,x\in[1,2]
\end{cases}
$$

---

## 回归样条

- 分段多项式

     - 使之连续：对连接点来说，在不同的多项式函数上有相同的预测值
     
$$f_1(\epsilon_1)=f_2(\epsilon_1)$$

$$f_2(\epsilon_2)=f_3(\epsilon_2)$$


---

## 回归样条

- 分段多项式

     - 使线条在连接点上有共同的切线

<img src=c3.png alt="" width="500" height="400" align="bottom" />





---

## 回归样条

- 分段多项式

     - 使线条在连接点上有共同的切线

如果 $f(x)$有如下形式，是否有共同切线？


$$
\begin{cases}
x^2, x\in[-2,0]\\
x^2+2x,x\in[0,1]\\
x^2+x+1,x\in[1,2]
\end{cases}
$$

其一阶导为：


$$
\begin{cases}
2x, x\in[-2,0]\\
2x+2,x\in[0,1]\\
2x+1,x\in[1,2]
\end{cases}
$$

---

## 回归样条


- 分段多项式

     - 使线条在连接点上有共同的切线

如果 $f(x)$改变为如下形式，是否有共同切线？


$$
\begin{cases}
x^2, x\in[-2,0]\\
-x^2,x\in[0,1]\\
1-2x,x\in[1,2]
\end{cases}
$$

其一阶导为：


$$
\begin{cases}
2x, x\in[-2,0]\\
-2x,x\in[0,1]\\
-2,x\in[1,2]
\end{cases}
$$


---

## 回归样条

- 分段多项式

     - 使线条在连接点上有共同的切线
     
$$\epsilon = \epsilon_1$$

$$\frac{\partial f_1}{\partial \epsilon}=\frac{\partial f_2}{\partial \epsilon}$$

$$\epsilon = \epsilon_2$$

$$\frac{\partial f_2}{\partial \epsilon}=\frac{\partial f_3}{\partial \epsilon}$$

---

## 回归样条

- 分段多项式

     - 使线条在连接点上有共同曲率

<img src=c4.png alt="" width="500" height="400" align="bottom" />





---

## 回归样条

- 分段多项式

     - 使线条在连接点上有共同曲率


如果 $f(x)$一阶导为：


$$
\begin{cases}
2x, x\in[-2,0]\\
-2x,x\in[0,1]\\
-2,x\in[1,2]
\end{cases}
$$

那么其二阶导为：

$$
\begin{cases}
2, x\in[-2,0]\\
-2,x\in[0,1]\\
0,x\in[1,2]
\end{cases}
$$


---

## 回归样条

- 分段多项式

     - 使线条在连接点上有共同曲率


如果 $f(x)$为：

$$
\begin{cases}
x^3, x\in[-2,0]\\
-x^3,x\in[0,2]\\
\end{cases}
$$
那么其切点是否相同？曲率是否相同？




---

## 回归样条

- 分段多项式

     - 使线条在连接点上有共同曲率


$$\epsilon = \epsilon_1$$

$$\frac{\partial f_1^2}{\partial \epsilon^2}=\frac{\partial f_2^2}{\partial \epsilon^2}$$


$$\epsilon = \epsilon_2$$

$$\frac{\partial f_2^2}{\partial \epsilon^2}=\frac{\partial f_3^2}{\partial \epsilon^2}$$


---

## 回归样条

- 分段多项式

     - 自由度
     
          - 一个分段多项式有4个参数要估计，其回归的自由度为4，两个分段多项式的自由度就是8
          
          - 如果是一个节点，就会添加如上所述的三个约束，自由度就为 $8-3=5$
          
          - 一般的，K个节点的三次样条会产生 $4+k$个自由度
          
     - 对分段多线样式进行拟合并不容易，可以考虑样条基函数

---

## 回归样条


- 基函数

- **splines**包

```{r echo = TRUE, message= FALSE, fig.height=5, fig.width=10}
library(splines)
x <- c(0.0, 11.0, 17.9, 49.3, 77.4)
b <- bs(x, df = 3, degree = 1)
b1 <- b[, 1]  ## basis 1
b2 <- b[, 2]  ## basis 2
b3 <- b[, 3]
bknots <- attr(b,"Boundary.knots")
iknots <- attr(b,"knots")
knots <- c(bknots[1],iknots,bknots[2])
y1 <- c(0,1,0,0)
y2 <- c(0,0,1,0)
y3 <- c(0,0,0,1)
par(mfrow = c(1, 3))
plot(knots, y1, type = "l", main = "basis 1: b1")
plot(knots, y2, type = "l", main = "basis 2: b2")
plot(knots, y3, type = "l", main = "basis 3: b3")
```



---

## 回归样条


- 基函数

    - **splines**包

```{r echo = FALSE, message= FALSE, fig.height=5, fig.width=10}
y1 <- c(0,1,0,0)
y2 <- c(0,0,1,0)
y3 <- c(0,0,0,1)
par(mfrow = c(1, 3))
plot(knots, y1, type = "l", main = "basis 1: b1")
plot(knots, y2, type = "l", main = "basis 2: b2")
plot(knots, y3, type = "l", main = "basis 3: b3")
```


---

## 回归样条


- 基函数

    - 插值


```{r echo = FALSE, message= FALSE, fig.height=5, fig.width=10}
knots
x
b1
```
其中 `r b1[2]`等于
$$
11/13
$$
 `r b1[3]`等于
 
 $$
 \frac{38.83333-17.9}{38.83333-13.30000}
 $$

其余的均依此类推。

---

## 回归样条

- 基函数

    - **splines**包: basis spline


```{r echo = TRUE, message= FALSE, fig.height=5, fig.width=10}
library(caret)
set.seed(123)
training.samples <- Wage$wage %>%
  createDataPartition(p = 0.8, list = FALSE)
train.data  <- Wage[training.samples, ]
test.data <- Wage[-training.samples, ]

library(splines)
# library(SplinesUtils)

knot <- quantile(train.data$age, p = c(0.25, 0.5, 0.75))
bb <- bs(train.data$age, degree=3,  knots=knot)

bknots <- attr(bb,"Boundary.knots")
iknots <- attr(bb,"knots")
knots <- c(bknots[1],iknots,bknots[2])


```




---

## 回归样条

- 基函数

    - **splines**包


```{r echo = FALSE, message= FALSE, fig.height=5, fig.width=10}
bb1 <- bb[, 1]  ## bbasis 1
bb2 <- bb[, 2]  ## bbasis 2
bb3 <- bb[, 3]
bb4 <- bb[, 4]
bb5 <- bb[, 5]
bb6 <- bb[, 6]
par(mfrow = c(1, 6))
plot(train.data$age, bb1, type = "l", main = "basis 1: b1")
plot(train.data$age, bb2, type = "l", main = "basis 2: b2")
plot(train.data$age, bb3, type = "l", main = "basis 3: b3")
plot(train.data$age, bb4, type = "l", main = "basis 4: b4")
plot(train.data$age, bb5, type = "l", main = "basis 5: b5")
plot(train.data$age, bb6, type = "l", main = "basis 6: b6")
model <- lm (wage ~ bs(age, degree=3,  knots=knot), data = train.data)

#ans1 <- RegSplineAsPiecePoly(model, "bs(age, 3, df = knot)")
predictions <- model %>% predict(test.data)

```


---

## 回归样条

- 回归的结果

```{r echo = TRUE, message= FALSE, fig.height=5, fig.width=10}

model <- lm (wage ~ bs(age, degree=3,  knots=knot), data = train.data)
summary(model)
#predictions <- model %>% predict(test.data)

```


---

## 回归样条

- 可视化

```{r echo = TRUE, message= FALSE, fig.height=5, fig.width=10}

agelims = range(Wage$age)
age.grid = seq(from = agelims[1], to=agelims[2])
pred=predict(model,newdata=list(age=age.grid),se=T)
plot(Wage$age,Wage$wage,col="gray")
lines(age_grid, pred$fit, lwd = 2, col = "dodgerblue")
```



---

## 平滑样条

- 保证 $g(x)$是光滑的

    - RSS最小而且曲线尽量光滑


$$
\sum(y_i-g(x_i))^2+\lambda\int g"(t)^2dt
$$


- 如果RSS最小，只要增加切点就可以，但是切点多了，一定跳跃

- 如果最小化二阶导数，就会比较光滑，通过增加 $\lambda$参数，减少其波动


---

## 平滑样条

- 留一法进行CV

```{r echo = FALSE, message= FALSE, fig.height=5, fig.width=10}

library(splines)
ss_age = smooth.spline(Wage$age, Wage$wage, df = 28)
plot(wage ~ age, data = Wage,
     cex = .5, col = "darkgrey",
     xlab = "Age", ylab = "Wage"
)
lines(ss_age, col = "darkorange", lwd = 2)

ss_age_cv = smooth.spline(Wage$age, Wage$wage, cv = TRUE)
lines(ss_age_cv, col = "dodgerblue", lwd = 2)

```








---

## 局部回归

- 比较不同间距:**span**

    - span越小，起伏就越剧烈

```{r echo = FALSE, message= FALSE, fig.height=5, fig.width=10}
plot(wage ~ age, data = Wage,
     cex = .5, col = "darkgrey",
     xlab = "Age", ylab = "Wage"
)
title("Local Regression")
local_span_01 = loess(wage ~ age, span = .1, data = Wage)
local_span_09 = loess(wage ~ age, span = .9, data = Wage)
lines(age_grid, predict(local_span_01, data.frame(age = age_grid)),
      col = "darkorange", lwd = 2)
lines(age_grid, predict(local_span_09, data.frame(age = age_grid)),
      col = "dodgerblue", lwd = 2)
legend("topright", legend = c("Span = 0.1", "Span = 0.9"),
       col = c("darkorange", "dodgerblue"), lty = 1, lwd = 2, cex = .8)

```









---

## 广义可加模型

- 从单变量推广到多变量

```{r echo = TRUE, message= FALSE, fig.height=5, fig.width=10}
library(gam)
gam_fit = gam(wage ~ s(age, 4) + s(year, 4) + education, data = Wage)
par(mfrow = c(1, 3))
plot(gam_fit, se = TRUE, col = "darkorange", lwd = 2)

```


---

## 广义可加模型

- 示例：交叉验证

```{r echo = TRUE, message= FALSE, fig.height=5, fig.width=10}
set.seed(430)
library(caret)
library(MASS)
bos_idx = createDataPartition(Boston$medv, p = 0.75, list = FALSE)
bos_trn = Boston[bos_idx, ]
bos_tst = Boston[-bos_idx, ]
cv_5 = trainControl(method = "cv", number = 5)
gam_grid = expand.grid(df = 1:10)
gam_train = train(medv ~ ., data = bos_trn, trControl = cv_5,
                  method = "gamSpline", tuneGrid = gam_grid)
```


---

## 广义可加模型

- 示例：交叉验证

```{r echo = TRUE, message= FALSE, fig.height=5, fig.width=10}
plot(gam_train)
```




---

## 广义可加模型

- 示例：模型结果

```{r echo = TRUE, message= FALSE, fig.height=5, fig.width=10}
gam_train

```


---

## 广义可加模型

- 示例：模型比较

```{r echo = TRUE, message= FALSE, fig.height=5, fig.width=10}
gam_fit_small = gam(wage ~ s(age, 4) + education, data = Wage)
anova(gam_fit_small, gam_fit, test = "F")

```









---

## 广义可加模型

- 分类问题示例

```{r echo = TRUE, message= FALSE, fig.height=5, fig.width=10}

gam_log = gam(I(wage > 250) ~ s(age, 4) + s(year, 4) + education,
              family = binomial, data = Wage)
par(mfrow = c(1, 3))
plot(gam_log)

```



---

## 广义可加模型

- 分类问题示例

```{r echo = TRUE, message= FALSE, fig.height=5, fig.width=10}

par(mfrow = c(1, 3))
plot(gam_log, se = TRUE, col = "dodgerblue")
```




















---

class: center, middle

# 谢谢

本幻灯片由 R 包 [**xaringan**](https://github.com/yihui/xaringan) 生成；