---
title: "0182178"
author: "Chen Jiayu"
date: "2021/4/7"
output: html_document
---

## 8
a
```{r }
library(ISLR)
Auto = na.omit(Auto)
attach(Auto)
lm.fit = lm(mpg ~ horsepower)
summary(lm.fit)
predict(lm.fit, data.frame(horsepower=c(98)), interval="confidence")
predict(lm.fit, data.frame(horsepower=c(98)), interval="prediction")
```
i.F-statistic很大而p-value很小，两者是相关的。

ii.R-square为0.6059，这说明Y的变异中能被X解释的部分所占比例有60.59%

iii.负相关

iv.mpg预测值是24.47，置信区间是(23.97, 24.96)，预测区间是(14.81, 34.12)

b
```{r }
plot(horsepower, mpg)
abline(lm.fit)
```

c
```{r }
par(mfrow=c(2,2))
plot(lm.fit)
```

## 9
a
```{r }
pairs(Auto)
```

b
```{r }
cor(subset(Auto, select=-name))
```

c
```{r }
lm.fit1 = lm(mpg~.-name, data=Auto)
summary(lm.fit1)
```
i.有

ii.由p-value小于0.05可知，displacement, weight, year, and origin这几个预测变量和响应变量有显著关系

iii.车龄变量的系数是0.75，说明随着车龄的增加，车子会越来越耗油

d
```{r }
par(mfrow=c(2,2))
plot(lm.fit1)
plot(predict(lm.fit1), rstudent(lm.fit1))
```

e
```{r }
lm.fit2 = lm(mpg~cylinders*displacement+displacement*weight)
summary(lm.fit2)
```

f
```{r }
lm.fit3 = lm(mpg~log(weight)+sqrt(horsepower)+acceleration+I(acceleration^2))
summary(lm.fit3)
par(mfrow=c(2,2))
plot(lm.fit3)
plot(predict(lm.fit3), rstudent(lm.fit3))
lm.fit2<-lm(log(mpg)~cylinders+displacement+horsepower+weight+acceleration+year+origin,data=Auto)
summary(lm.fit2)
par(mfrow=c(2,2))
plot(lm.fit2)
plot(predict(lm.fit2),rstudent(lm.fit2))
```

## 10
a
```{r }
summary(Carseats)
attach(Carseats)
lm.fit = lm(Sales~Price+Urban+US)
summary(lm.fit)
```

b
由summary(lm.fit)的结果的p-value和t-statistic可知，Price和US与Sales有关，Urban和Sales无关

c
Sales = 13.04 + -0.05*Price - 0.02*Urban + 1.20*US
其中Urban和US为YES时，值为1，否则为0

d
Price和US

e
Urban与Sales无关，所以可以去掉这个变量
```{r }
lm.fit2 = lm(Sales~Price+US)
summary(lm.fit2)
```

f
(a)中Multiple R-squared:  0.239,  Adjusted R-squared:  0.234，(e)中Multiple R-squared:  0.239,  Adjusted R-squared:  0.235，可知两者拟合度差不多，而(e)稍微好些

g
```{r }
confint(lm.fit2)
```

h
```{r }
plot(predict(lm.fit2), rstudent(lm.fit2))
```
stuendtize residuals的范围在-3到3之间，所以没有离群点

```{r }
par(mfrow=c(2,2))
plot(lm.fit2)
```
有一些点远远超过了其他点，故存在高杆点


