---
title: "0183593"
author: "程亚茹"
date: "2021/4/10"
output:
  word_document: default
  html_document: default
---





```{r setup, include=FALSE}
library("mlr")
library("ISLR")
library("ggplot2")
library("MASS")
require("plotly")
library("plotly")
library("knitr")  
library("rmarkdown")  
#library("rprojroot")  
library("backports")  
library("evaluate")  
library("png")
knitr::opts_chunk$set(echo = TRUE)
```

#### 8.
```{r}
setwd("E:/Rstudio/homework")
auto = read.csv("E:/Rstudio/homework/auto.csv")

```
 
 a.
```{r}
my_lm = lm(mpg ~ horsepower,data = auto)
summary(my_lm)
predict(my_lm, data.frame(horsepower = c(90,98,100)) ,interval = "confidence")
predict(my_lm, data.frame(horsepower = c(90,98,100)),interval = "prediction")
```
     * i.由运行结果可知，F-statistic: 599.7 ,  p-value: < 2.2e-16 < 0.05,系数显著，故mpg与horsepower相关
     * ii.Adjusted R-squared为0.6049 >0.6,故二者中等相关
     * iii.回归系数为-0.157845<0,二者呈负相关
     * iv.用predict函数可得，当horsepower为98时，mpg为24.46708，95%置信区间为(23.97308,24.96108)，预测区间为(14.80940 34.12476)。

 b.
```{r}
plot(auto$horsepower,auto$mpg)
abline(my_lm)
```
 
 c.
```{r}
#par(mfrow = c(2,2))
plot(my_lm)
```

由图一可知，残差与估计值有一定的相关关系，模型需要修正
图二表明残差服从正态分布
图三表明模型方差为一个定值
图四表明cook's distance无大于0.5的点，无异常值。

#### 9.
 
 a.
```{r, fig.alig = "center"}
df.Auto = ISLR::Auto
pairs(df.Auto[, c("mpg", "cylinders", "displacement", "horsepower", "weight", "acceleration", "year", "origin", "name")],
      col = "blueviolet", cex = .5, cex.axis = .5)
```
 
 b.
```{r}
cor(subset(Auto, select=-name))
```
 
 c.
```{r}
lm.fit1 = lm(mpg~.-name, data=Auto)
summary(lm.fit1)
```
     * i.由运行结果可知，F-statistic: 221.5 ,  p-value: < 2.2e-16 < 0.05,系数显著，故至少有一个预测变量与响应变量相关
     * ii.weight的p-value:  < 2e-16<<0.05 origin的p-value:3.04e-07<<0.05,故weight,origin与mpg在统计上有显著关系
     * iii.year的t值较大，p值<0.05,说明year与mpg有相关关系
     
 d.
```{r}
plot(lm.fit1)
```
由图一、图二所知，残差图由像321、324、325的异常大的离群点
由图四可知，图中325为异常高杠杆作用的点
 
 e.
```{r}
lm.fit2 = lm(mpg~origin*weight+displacement*weight,data = Auto)
summary(lm.fit2)
```
F-statistic:206，p-value: < 2.2e-16
weight,displacement,weight:displacement的p值均远小于0.05，故有显著的交互作用

 f.
```{r}
lm.fit3 = lm(mpg~log(weight)+sqrt(horsepower)+cylinders +I(cylinders ^2),data = Auto)
summary(lm.fit3)
```
F-statistic: 276.5 ,  p-value: < 2.2e-16
log(weight),sqrt(horsepower),cylinders,I(cylinders^2)p值均远远小于0.05，四者均与mpg相关。

#### 10.
 
 a.
```{r}
names(Carseats)
lm.fit4 = lm(Sales~Price+Urban+US, data=Carseats)
summary(lm.fit4)
```
 b.由summary(lm.fit4)的结果的p-value和t-statistic可知，Price和US与Sales有相关关系，Urban和Sales无关
 
 c.$$Sales = 13.04 + -0.05*Price - 0.02*Urban + 1.20*US$$，其中Urban和US为定性变量，当它们取YES时，值为1，否则为0
 
 d.Price和US的p-value均小于0.05，可以拒绝原假设
 
 e.
```{r}
lm.fit5 = lm(Sales~Price+US,data = Carseats)
summary(lm.fit5)

```

 f. (a)中模型三个变量Adjusted R-squared为0.2335 ,而(e)中两个变量Adjusted R-squared为0.2354>0.2335,故(e)的模型拟合效果更好
 
 g.
```{r}
confint(lm.fit5)
```
由上述函数得，Price的95%置信区间为(-0.06475984,-0.04419543)，USYes的95%置信区间为(0.69151957,1.70776632)

 h.
```{r}
plot(lm.fit5)
```
由图一图二可知，离群点为51、69、377
由图四可知，高杠杆点为26、50、368
