---
title: "0183568 韩琪"
output:
  html_document:
    df_print: paged
  pdf_document: default
  word_document: default
---

```{r setup, include=FALSE}
knitr::opts_chunk$set(warning=FALSE, message=FALSE, echo = TRUE)
```

## Q8
```{r cars}
library(ISLR)
data(package="ISLR")
```

### a)
```{r }
Auto = na.omit(Auto)
Auto
attach(Auto)
lm.fit = lm(mpg ~ horsepower)
summary(lm.fit)
predict(lm.fit, data.frame(horsepower=c(98)), interval="confidence")
predict(lm.fit, data.frame(horsepower=c(98)), interval="prediction")
```
i.由summary的结果来看，F-statistic很大而p-value很小，说明两者是有相关性的。
ii.由书的54页可知，看拟合效果如何，得看RSE和R-square。R-square为0.6059，这说明Y的变异中能被X解释的部分所占比例有60.59%
iii.由拟合出的参数可知，负相关。
iv.结果是24.47，置信区间是(23.97, 24.96)；预测区间是(14.81, 34.12)



### b)
```{r }
plot(horsepower, mpg)
abline(lm.fit)
```

### c)
```{r }
par(mfrow=c(2,2))
plot(lm.fit)
```


## Q9
```{r cars}
library(ISLR)
data(package="ISLR")
```

### a)
```{r }
Auto = na.omit(Auto)
Auto
pairs(Auto)
```

### b)
```{r }
cor(subset(Auto, select=-name))
```

### c)
```{r }
lm.fit1 = lm(mpg~.-name, data=Auto)
summary(lm.fit1)
```
i.有。有f-statistic和p-value值可以判断
ii.由p-value小于0.05可知，displacement, weight, year, and origin这几个预测变量和响应变量有显著关系。
iii.车龄变量的系数是0.75，这说明随着车龄的增加，车子会越来越耗油。

### d)
```{r }
par(mfrow=c(2,2))
plot(lm.fit1)
plot(predict(lm.fit1), rstudent(lm.fit1))
```

### e)
```{r }
lm.fit2 = lm(mpg~cylinders*displacement+displacement*weight)
summary(lm.fit2)
```

### f)
```{r }
lm.fit3 = lm(mpg~log(weight)+sqrt(horsepower)+acceleration+I(acceleration^2))
summary(lm.fit3)

par(mfrow=c(2,2))
plot(lm.fit3)

plot(predict(lm.fit3), rstudent(lm.fit3))

lm.fit2<-lm(log(mpg)~cylinders+displacement+horsepower+weight+acceleration+year+origin,data=Auto)
summary(lm.fit2)

par(mfrow=c(2,2)) 
plot(lm.fit2)

plot(predict(lm.fit2),rstudent(lm.fit2))

```


## Q10
### a)
```{r }
library(ISLR)
summary(Carseats)

attach(Carseats)
lm.fit = lm(Sales~Price+Urban+US)
summary(lm.fit)

```

### b)
由summary(lm.fit)的结果的p-value和t-statistic可知，Price和US与Sales有关，Urban和Sales无关。

### c)
Sales = 13.04 + -0.05*Price - 0.02*Urban + 1.20*US，其中Urban和US为YES时，值为1，否则为0。

### d)
Price and US

### e)
```{r }
lm.fit2 = lm(Sales~Price+US)
summary(lm.fit2)
```

### f)
(a)中Multiple R-squared:  0.239,  Adjusted R-squared:  0.234，(e)中Multiple R-squared:  0.239,  Adjusted R-squared:  0.235 ，可知两者拟合度差不多，而(e)稍微好点.

### g)
```{r }
confint(lm.fit2)

```

### h)
```{r }
plot(predict(lm.fit2), rstudent(lm.fit2))
```
通过这个命令得到的图，我们可知，stuendtize residuals的范围在-3到3之间，所以没有离群点

```{r }
par(mfrow=c(2,2))
plot(lm.fit2)
```
通过这个命令得到的图，我们可知，有一些点远远超过了其他点，故存在高杆点

