---
title: "0183530"
author: "0183530"
date: "2021/4/11"
output:
  html_document: default
  pdf_document: default
  latex_engine: xelatex
---

```{r setup, include=FALSE}
knitr::opts_chunk$set(echo = TRUE)
library(ISLR)
library(MASS)
library(GGally)
library(ggplot2)
library(WVPlots)
```
#8
```{r}
attach(Auto)
q8data <- lm(formula = mpg ~ horsepower, data = Auto)
summary(q8data)
```
(a)
```{r}
predict( q8data , data.frame(horsepower=98), interval = "confidence")
predict(q8data, data.frame(horsepower=c(98)), interval="prediction")
```
(i).由summary的结果来看，F-statistic很大而p-value很小，说明两者是有相关性的。
(ii).由书的54页可知，看拟合效果如何，得看RSE和R-square。R-square为0.6059，这说明Y的变异中能被X解释的部分所占比例有60.59%
(iii).由拟合出的参数可知，负相关。
iv.predict(lm.fit, data.frame(horsepower=c(98)),interval="confidence")。结果是24.47，置信区间是(23.97, 24.96)
predict(lm.fit, data.frame(horsepower=c(98)), interval="prediction")。预测区间是(14.81, 34.12)

(b)
```{r}
plot(horsepower , mpg)
abline(q8data , lwd = 3 , col = "green")
```

(c)
```{r}
par(mfrow=c(2,2))
plot(q8data)
```

#9
(a)
```{r}
ggpairs(Auto, columns=1:8) + ggtitle("q9 scatter plot matrix")
PairPlot(Auto, colnames(Auto)[1:8],  "q9 Scatter plot matrix")
```

(b)
```{r}
Auto_exclude <- subset(Auto , select = -name)
cor(Auto_exclude)
```

(c)
```{r}
q9data <- lm( formula = mpg ~ ., data = Auto_exclude)
summary(q9data)
```

i.有。有f-statistic和p-value值可以判断
ii.由p-value小于0.05可知，displacement, weight, year, and origin这几个预测变量和响应变量有显著关系。
iii.车龄变量的系数是0.75，这说明随着车龄的增加，车子会越来越耗油。

(d)
```{r}
par(mfrow=c(2,2))
plot(q9data)
```

(e)
```{r}
lm.fit2 = lm(mpg~cylinders*displacement+displacement*weight,data = Auto)
summary(lm.fit2)
```

(f)
```{r}
q9flog <- lm(formula = mpg ~horsepower + log(horsepower), data = Auto_exclude)
summary(q9flog)
anova(q8data , q9flog)
q9flog2 <- lm(formula = mpg ~horsepower + log(horsepower), data = Auto_exclude)
summary(q9flog2)
anova(q9flog2 , q9flog)
```
优先度纯对数最高

square
```{r}
q9fsquare <- lm(formula = mpg ~ I(horsepower^2), data = Auto_exclude)
summary(q9fsquare)
anova(q9fsquare , q8data)
```
一次项拟合度更高

sqrt
```{r}
q9fsqrt <- lm(formula = mpg ~ I(horsepower^0.5), data = Auto_exclude)
summary(q9fsqrt)
anova(q8data , q9fsqrt)
```
平方根拟合度更高

10
(a)
```{r}
q10data <- lm(formula = Sales ~ Price + Urban + US , data = Carseats)
summary(q10data)
```

(b)
p-value和t-statistic可知，Price和US与Sales有关，Urban和Sales无关

(c)
Sales = 13.04 + -0.05*Price - 0.02*Urban + 1.20*US，其中Urban和US为YES时，值为1，否则为0

(d)
Price and US

(e)
```{r}
q10data_better <- update( q10data, . ~ . - Urban )
summary(q10data_better)
```

(f)
两者拟合度差不多，而(e)稍微好点

(g)
```{r}
confint(q10data_better , level = 0.95)
```


(h)
```{r}
par(mfrow=c(2,2))
plot(q10data_better)
```
