---
title: "0183408"
author: "饶芯媛"
date: "4/11/2021"
output: word_document
---
8
(a)
```{r}
library(MASS)
library(ISLR)
# library(car)
summary(Auto)
attach(Auto)
lm.fit=lm(mpg~horsepower,data=Auto)
summary(lm.fit)

predict(lm.fit,data.frame(horsepower=c(98)),
        interval = "confidence")
predict(lm.fit,data.frame(horsepower=c(98)),
        interval = "prediction")
```
  i.零假设 H 0：β（horsepower）=0，假设horsepower与mpg不相关。
  由于F-statistic值远大于1，p值接近于0，拒绝原假设，则horsepower和mpg具有统计显著关系。
  ii.mpg的平均值为23.45，线性回归的RSE为4.906，有20.9248%的相对误差。R-squared为0.6059，说明60.5948%的mpg可以被horsepower解释。
  
  iii.线性回归系数小于零，说明mpg与horsepower之间的关系是负相关。
  iv.预测mpg为24.46708，95%置信区间为(14.8094,34.12476)。
  
(b)
```{r}
plot(horsepower,mpg)
abline(lm.fit)
```
(c)
```{r}
par(mfrow=c(2,2))
plot(lm.fit)
```
mpg与horsepower非线性相关。

9
(a)
```{r}
pairs(Auto)
```

(b)
```{r}
cor(subset(Auto,select=-name))
```

(c)
```{r}
lm.fit3=lm(mpg~.-name,data=Auto)
summary(lm.fit3)
```
零假设 ：假设mpg与其他变量不相关。
  i.由于F-statistic值远大于1，p值接近于0，拒绝原假设，则mpg与其他变量具有统计显著关系。
  ii.参照每个变量的P值，displacement、weight 、year 、origin在统计显著关系。
  iii.汽车对于能源的利用率逐年增长。
  
(d)
```{r}
par(mfrow=c(2,2))
plot(lm.fit3)
```
残差仍未明显的曲线，说明多元线性回归不正确。
```{r}
plot(predict(lm.fit3), rstudent(lm.fit3))
```
有许多可能的离群值。
由权重图知，14号点没有较大的残差也有非常大的权重。

(e)
```{r}
lm.fit4=lm(mpg~displacement*weight+year*origin)
summary(lm.fit4)
```
可以发现具有统计显著关系，残差也有很大的下降。

(f)
```{r}
lm.fit5 = lm(mpg~log(horsepower)+sqrt(horsepower)+horsepower+I(horsepower^2))
summary(lm.fit5)
par(mfrow=c(2,2))
plot(lm.fit5)
```


10
(a)
```{r}
summary(Carseats)
attach(Carseats)
lm.fit=lm(Sales~Price+Urban+US)
summary(lm.fit)
```

(b)
随着价格的升高销量下降
商场是否在郊区与销量无关
商场在美国销量会更多

(c)
```{r}
Sales = 13.04 + -0.05 Price + -0.02 UrbanYes + 1.20 USYes
```

(d)
Priece和USYES可以，根据p值和F-statistic可以拒绝零假设。

(e)
```{r}
lm.fit2=lm(Sales~Price+US)
summary(lm.fit2)
```

(f)
(a)和(e)RSE相近，但是(e)稍微好一点

(g)
```{r}
confint(lm.fit2)
```

(h)
```{r}
plot(predict(lm.fit2),rstudent(lm.fit2))
```
所有归一化的残差都在-3到3之间，没有明显的离群值。
```{r}
par(mfrow=c(2,2))
plot(lm.fit2)
```
没有权重值超过(p+1)/n，说明没有明显重要的点。