---
title: "018"
output:
  word_document: default
  html_document:
    df_print: paged
  pdf_document:
    latex_engine: xelatex
---
8.用Auto（汽车）数据集进行简单线性回归
a）
```{r}
library(MASS)
library(ISLR)

attach(Auto)
fix(Auto)
names(Auto)

lm.fit=lm(mpg~horsepower,data=Auto)
summary(lm.fit)
predict(lm.fit,data.frame(horsepower=c(98)),
        interval = "confidence")
predict(lm.fit,data.frame(horsepower=c(98)),
        interval = "prediction")
```
①假设horsepower与mpg不相关，由于F-statistic=599.7远大于1，p-value<2.2e-16接近0，故拒绝原假设，horsepower与mpg相关。
②R-squared=0.6059，说明有60.59%的mpg可以被horsepower解释
③线性回归系数=-0.157845，说明两者负相关
④预测值是24.46708，95%置信区间是（23.97308 ，24.96108），预测区间是（14.8094 ，34.12476）

b）
```{r}
plot(horsepower,mpg)
abline(lm.fit)
```
c）
```{r}
par(mfrow=c(2,2))
plot(lm.fit)
```
mpg与horsepower并非线性相关

9.用Auto（汽车）数据集进行多元线性回归
a）
```{r}
pairs(Auto)
```
b）
```{r}
cor(subset(Auto,select=-name))
```
c）
```{r}
lm.fit2=lm(mpg~.-name,data=Auto)
summary(lm.fit2)
```
①假设mpg与其他变量不相关。由于F-statistic=252.4远大于1，p-value<2.2e-16接近0，故拒绝原假设，mpg与其他变量有统计相关性
②有p值可知displacement、weight、year、origin有显著相关性
③说明汽车对与能源的利用率逐年增长

d）
```{r}
par(mfrow=c(2,2))
plot(lm.fit2)
```
残差有明显的曲线，说明拟合不正确，图中有异常的离群点，识别出高于杠杆的作用点327、394

e）
```{r}
lm.fit3=lm(mpg~displacement*weight+year*origin)
summary(lm.fit3)
```
具有统计显著的交互作用

f)
```{r}
lm.fit4=lm(mpg~log(horsepower))
summary(lm.fit4)
par(mfrow=c(2,2))
plot(lm.fit4)
```


```{r}
lm.fit5=lm(mpg~sqrt(horsepower))
summary(lm.fit5)
par(mfrow=c(2,2))
plot(lm.fit5)
```

```{r}
lm.fit6=lm(mpg~horsepower+I(horsepower^2))
summary(lm.fit6)
par(mfrow=c(2,2))
plot(lm.fit6)
```

10.以下问题需使用Carseats（汽车座椅）数据集回答
```{r}
attach(Carseats)
fix(Carseats)
names(Carseats)
lm.fit7=lm(Sales~Price+Urban+US)
summary(lm.fit7)
```
b)
Price       -0.054459：随着价格上升销量下降
UrbanYes    -0.021916：销量与商场是否在郊区无关
USYes        1.200573：销量在美国更高

c）
Sales =13.043469-0.054459 Price -0.021916 Urban + 1.200573 US

d）
Price和USYes可以

e）
```{r}
lm.fit8=lm(Sales~Price+US)
summary(lm.fit8)
```
f)se差不多，但e的F-statistic更大

g）
```{r}
confint(lm.fit8)
```
h)
```{r}
plot(predict(lm.fit8),residuals(lm.fit8))
plot(hatvalues(lm.fit8))
```
有离群点和高杠杆点