---
title: "0183608"
author: "lijian"
date: "2021年4月9日"
output: 
  html_document:
    toc: yes
         
        
---

---
8.
(a)

```{r}
library(ISLR)
attach(Auto)
fit1 <- lm(mpg ~ horsepower, data = Auto)
summary(fit1)
predict(fit1, data.frame(horsepower = c(98)), interval = "confidence")
predict(fit1, data.frame(horsepower = c(98)), interval = "prediction")
```
C1）从上面运行结果可以看出，F统计量较大，但p值较小，所以油耗和马力之间有关系。
(2) 由调整后的R平方为0.6049可以看出，60.49%的变化可以被解释。
(3) 两者是负相关。
(4) 预测值为24.46708，相应的95%的置信区间为（14.8094，32.12476）。


(b)
```{r}
plot(horsepower, mpg)
abline(fit1)
```


(c)

```{r}
par(mfrow = c(2, 2))
plot(fit1)
```



9.
(a)package ‘scatterplotMatrix’ is not available (for R version 4.0.2)
(b)
```{r}
cor(subset(Auto,select=-name))
```

(c)
```{r}
fit2  = lm(mpg~.-name, data=Auto)
summary(fit2)
```
(1) 从运行结果可以看出p值较小，而F统计量的值较大，故存在关系。
(2) 可以看出，当P值小于0.05时，重量、年份和原点的预测变量显著增加，所以具有显著关系。
(3) 表明随着车龄的增加汽车将消耗越来越多的燃料。

(d)
```{r}
par(mfrow = c(2, 2))
plot(fit2)
```


(e)
```{r}
fit3 = lm(mpg~cylinders*horsepower+displacement*weight)
summary(fit3)
anova(fit2,fit3)
```


(f)

```{r}
fit4 = lm(mpg~log(weight)+sqrt(horsepower)+acceleration+I(acceleration^2))
summary(fit4)
par(mfrow=c(2,2))
plot(fit4)
anova(fit2,fit4)
```


10.

(a)
```{r}
fit5 <- lm(Sales ~ Price+ Urban + US, data = Carseats)
summary(fit5)
```

(b) 由p值可以看出，price和us与销售额之间有关系，其他没有关系。
(c) Sales=13.043469-0.054459*Price-0.021916*UrbanYes+1.200573*USYes
(d)  Price 和 US
(e)

```{r}
fit6 = lm(Sales ~ Price + US,data=Carseats)
summary(fit6)
```
结果如上显示，将变量UrbanYes剔除。

(f) a和e模型的R平方以及调整后的R平方几乎相同，故两者拟合度也几乎相同。

(g)
```{r}
confint(fit6)
```

(h)
```{r}
plot(fit6)
```





