---
title: "Untitled"
output: html_document
---

```{r setup, include=FALSE}
knitr::opts_chunk$set(echo = TRUE)
```

第八题
a.
```{r}
getwd()
Auto <-read.csv(file="Auto.csv",header=TRUE,sep=",")
attach(Auto)
lm.fit = lm(mpg ~ horsepower)
summary(lm.fit)
predict(lm.fit,data.frame(horsepower=c(98)),interval="confidence")
predict(lm.fit,data.frame(horsepower=c(98)),interval="prediction")

```

1.预测变量和响应变量之间有关系 2.有结果可看出F值较大且p值较小，R-square为0.6059，这说明Y的变异中能被X解释的部分所占比例有60.59%，即二者具有相关性
3、负相关，系数为负值
4、预测值为24.467，置信区间为(23.973,24.961),预测区间为(14.809,34.125)

b.
```{r}
plot(horsepower,mpg)
abline(lm.fit)
```

c.
```{r}
par(mfrow=c(2,2))
plot(lm.fit)
```
红线是对残差的一个光滑的拟合.残差呈现明显的U形，说明数据的存在非线性。


第九题
a.
```{r}
pairs(Auto)
cor(subset(Auto,select=-name))
```

b.
```{r}
lm.fit2 = lm(mpg~.-name, data=Auto)
summary(lm.fit2)
```
1、预测变量与响应变量之间有关系
2、displacemwnt,weight,year,origin在统计上有显著关系，p值小于0.05
3、每增加一年，mpg将会增加0.75个单位

c.
```{r}
par(mfrow=c(2,2))
plot(lm.fit2)
```
从图中看出拟合得不太准确，在leverage plot图中，点14处出现了高杠杆点

e.
```{r}
lm.fit3 = lm(mpg~cylinders*displacement+displacement*weight)
summary(lm.fit2)
```
从p值可以看出，位移和重量之间的相互作用是显著的，而圆柱体和位移则没有统计学意义。

f.
```{r}
lm.fit4 = lm(mpg~log(weight)+sqrt(horsepower)+acceleration+I(acceleration^2))
summary(lm.fit4)
par(mfrow=c(2,2))
plot(lm.fit4)
```

第十题
a.
```{r}
cars <-read.csv(file="Carseats.csv",header=TRUE,sep=",")
attach(cars)
lm.fit5 = lm(Sales ~ Price+Urban+US)
summary(lm.fit5)
```

b.
变量price的p值小于0.05，故具有显著意义，系数为负表示价格和销售量之间呈负相关关系
变量urban的p值大于0.05，故该变量无显著意义，可以删去
变量US的p值小于0.05，具有显著意义，且系数大于0，说明变量与销售量呈正相关关系

c.
sales=13.04-0.054price-0.02urbanyes+1.20USyes

d.
变量price和usyes可以量可以拒绝零假设，根据p值和t值判断

e.
```{r}
lm.fit6 = lm(Sales ~ Price + US)
summary(lm.fit6)
```

f.
它们都相似地拟合数据，而（e）的线性回归拟合稍好一些。

g.
```{r}
confint(lm.fit6)
```

h.
```{r}
plot(predict(lm.fit6), rstudent(lm.fit6))
par(mfrow=c(2,2))
plot(lm.fit6)
```
没有离群点，但有高杠杆点









