---
title: "First homework"
author: "Wu Jiahui"
date: "2021/4/8"
output:
  word_document: default
  pdf_document: default
  html_document: default
---

#8.用Auto（汽车）数据集进行简单线性回归

加载包
```{r}
library(MASS)
library(ISLR)
library(car)
```
```{r}
attach(Auto)
summary(Auto)
```
线性回归
```{r}
lm.fit = lm(mpg~horsepower)
summary(lm.fit)
```
(a)
i.零假设 H0：β1=0，假设horsepower与mpg不相关。
由于F-statistic值为599.7远大于1，p值接近于0，拒绝原假设，则horsepower和mpg具有统计显著相关关系。

ii.mpg的平均值为23.45，线性回归的RSE为4.906，有20.9248%的相对误差。R-squared为0.6059，说明60.5948%的mpg可以被horsepower解释。

iii.线性回归系数小于零，说明mpg与horsepower之间的关系是负相关的。

iv.
```{r}
predictor=mpg
response=horsepower

lm.fit2=lm(predictor~response)
predict(lm.fit2,data.frame(response=c(98)),interval="confidence")

predict(lm.fit2,data.frame(response=c(98)),interval="prediction")
```

(b)绘制mpg与horsepower散点图和最小二乘直线
```{r}
plot(response, predictor)
abline(lm.fit2, lwd=3, col="red")
```

(c)最小二乘回归拟合诊断图
```{r}
par(mfrow=c(2,2))
plot(lm.fit2)
```

以上证据表明，mpg与horsepower非线性相关

#9.使用Auto数据集进行多元线性回归

(a)做出数据集中所有变量的散点图矩阵
```{r}
pairs(Auto)
```
(b)计算相关性矩阵
```{r}
cor(subset(Auto,select=-name))
```
(c)多元线性回归：
```{r}
lm.fit3=lm(mpg~.-name,data=Auto)
summary(lm.fit3)
```
i.零假设 ：假设mpg与其他变量不相关。
由于F-statistic值远大于1，p值接近于0，拒绝原假设，则mpg与其他变量具有统计显著关系。

ii.参照每个变量的P值，displacement、weight 、year 、origin在统计显著关系。

iii.汽车对于能源的利用率逐年增长。

(d)生成线性回归拟合的诊断图
```{r}
par(mfrow=c(2,2))
plot(lm.fit3)
```

残差仍未明显的曲线，说明多元线性回归不正确。
```{r}
plot(predict(lm.fit3), rstudent(lm.fit3))
```
残差图表明有许多的离群点
(e)有交互作用的线性回归模型拟合
```{r}
lm.fit4=lm(mpg~displacement*weight+year*origin)
summary(lm.fit4)
```

可以发现具有统计显著交互作用，残差也有很大的下降。
(f)
```{r}
lm.fit5 = lm(mpg~log(horsepower)+sqrt(horsepower)+horsepower+I(horsepower^2))
summary(lm.fit5)
```

诊断回归
```{r}
par(mfrow=c(2,2))
plot(lm.fit5)
```

#10.Carseats数据集
```{r}
summary(Carseats)
```
(a)多元线性回归
```{r}
attach(Carseats)
lm.fit=lm(Sales~Price+Urban+US)
summary(lm.fit)
```

(b)随着价格的升高销量下降;商场是否在郊区与销量无关;商场在美国销量会更多

(c)Sales = 13.04 + -0.05 Price + -0.02 UrbanYes + 1.20 USYes

(d)Priece和USYES可以，根据p值和F-statistic可以拒绝零假设。

(e)
```{r}
lm.fit2=lm(Sales~Price+US)
summary(lm.fit2)
```

(f)a)和e)RSE相近，但是e)稍微好一点

(g)95%置信区间
```{r}
confint(lm.fit2)
```
(h)
```{r}
plot(predict(lm.fit2),rstudent(lm.fit2))
```

所有归一化的残差都在-3到3之间，没有明显的离群值
```{r}
par(mfrow=c(2,2))
plot(lm.fit2)
```

没有权重值超过(p+1)/n，说明没有明显重要的点。