---
title: "0183593"
author: "程亚茹"
date: "2021/5/17"
output: html_document
---

```{r setup, include=FALSE}
library("ISLR")
library("ggplot2")
library("MASS")
library("rmarkdown") 
knitr::opts_chunk$set(echo = TRUE)
```

#### 10.
 a.
```{r}
summary(Weekly)
pairs(Weekly)
cor(Weekly[, -9])
```

 b.
```{r}
glm.fit = glm(Direction ~ Lag1 + Lag2 + Lag3 + Lag4 + Lag5 + Volume, data = Weekly,  family = binomial)
summary(glm.fit)
```
由上结果可知，Lag2的p值<0.05，为统计显著的预测变量

 c.
```{r}
glm.probs = predict(glm.fit, type = "response")
glm.pred = rep("Down", length(glm.probs))
glm.pred[glm.probs > 0.5] = "Up"
table(glm.pred, Weekly$Direction)
```

上述结果说明正确预测的Down的有54个，Up的有557个

 d.
```{r}
train = (Weekly$Year < 2009)
Weekly.0910 = Weekly[!train, ]
glm.fit1 = glm(Direction ~ Lag2, data = Weekly, family = binomial, subset = train)
glm.probs = predict(glm.fit1, Weekly.0910, type = "response")
glm.pred = rep("Down", length(glm.probs))
glm.pred[glm.probs > 0.5] = "Up"
Direction.0910 = Weekly$Direction[!train]
table(glm.pred, Direction.0910)
mean(glm.pred == Direction.0910)
```

准确率为0.625

 e.
```{r}
lda.fit = lda(Direction ~ Lag2, data = Weekly, subset = train)
lda.pred = predict(lda.fit, Weekly.0910)
table(lda.pred$class, Direction.0910)
mean(lda.pred$class == Direction.0910)
```

准确率为0.625

 f.
```{r}
qda.fit = qda(Direction ~ Lag2, data = Weekly, subset = train)
qda.class = predict(qda.fit, Weekly.0910)$class
table(qda.class, Direction.0910)
mean(qda.class == Direction.0910)
```

准确率为0.5865385

 g.
```{r}
library(class)
train.X = as.matrix(Weekly$Lag2[train])
test.X = as.matrix(Weekly$Lag2[!train])
train.Direction = Weekly$Direction[train]
set.seed(1234)
knn.pred = knn(train.X, test.X, train.Direction, k = 1)
table(knn.pred, Direction.0910)
mean(knn.pred == Direction.0910)
```

准确率为0.5096154

 h.
综上结果可知，准确率最高为0.625，为LDA与Logistic regression
 i.
```{r}
# Logistic regression with Lag2:Lag1
glm.fit = glm(Direction ~ Lag2:Lag1, data = Weekly, family = binomial, subset = train)
glm.probs = predict(glm.fit, Weekly.0910, type = "response")
glm.pred = rep("Down", length(glm.probs))
glm.pred[glm.probs > 0.5] = "Up"
table(glm.pred, Direction.0910)
mean(glm.pred == Direction.0910)

```

```{r}
# LDA with Lag2 interaction with Lag1
lda.fit = lda(Direction ~ Lag2:Lag1, data = Weekly, subset = train)
lda.pred = predict(lda.fit, Weekly.0910)
mean(lda.pred$class == Direction.0910)
```

```{r}
# QDA with sqrt(abs(Lag2))
qda.fit = qda(Direction ~ Lag2 + sqrt(abs(Lag2)), data = Weekly, subset = train)
qda.class = predict(qda.fit, Weekly.0910)$class
table(qda.class, Direction.0910)
mean(qda.class == Direction.0910)
```

```{r}
# KNN k = 100
knn.pred = knn(train.X, test.X, train.Direction, k = 100)
table(knn.pred, Direction.0910)
mean(knn.pred == Direction.0910)
```

上述方法中准确率最高的方法是Logistic regression ，变量为Lag2:Lag1

#### 11.
 a.
```{r}
summary(Auto)
mpg01 = rep(0, length(Auto$mpg))
mpg01[Auto$mpg > median(Auto$mpg)] = 1
Auto = data.frame(Auto, mpg01)
```

 b.
```{r}
cor(Auto[, -9])
pairs(Auto)

```
如上图所示，origin对mpg01有影响
 
 c.
```{r}
train = (Auto$year%%2 == 0) 
test = !train
Auto.train = Auto[train, ]
Auto.test = Auto[test, ]
mpg01.test = Auto$mpg01[test]
```

结果上述代码所示

 d.
```{r}
lda.fit = lda(mpg01 ~ cylinders + weight + displacement + horsepower, data = Auto, subset = train)
lda.pred = predict(lda.fit, Auto.test)
mean(lda.pred$class != mpg01.test)
```
测试误差为0.1263736

 e.
```{r}
qda.fit = qda(mpg01 ~ cylinders + weight + displacement + horsepower, data = Auto, subset = train)
qda.pred = predict(qda.fit, Auto.test)
mean(qda.pred$class != mpg01.test)
```

测试误差为0.1318681

 f.
```{r}
glm.fit = glm(mpg01 ~ cylinders + weight + displacement + horsepower, data = Auto, family = binomial, subset = train)
glm.probs = predict(glm.fit, Auto.test, type = "response")
glm.pred = rep(0, length(glm.probs))
glm.pred[glm.probs > 0.5] = 1
mean(glm.pred != mpg01.test)
```
测试误差为0.1208791

 g.
```{r}
library(class)
train.X = cbind(Auto$cylinders, Auto$weight, Auto$displacement, Auto$horsepower)[train, ]
test.X = cbind(Auto$cylinders, Auto$weight, Auto$displacement, Auto$horsepower)[test, ]
train.mpg01 = Auto$mpg01[train]
set.seed(12345)
# KNN(k=1)
knn.pred = knn(train.X, test.X, train.mpg01, k = 1)
mean(knn.pred != mpg01.test)

# KNN(k=10)
knn.pred = knn(train.X, test.X, train.mpg01, k = 10)
mean(knn.pred != mpg01.test)

# KNN(k=100)
knn.pred = knn(train.X, test.X, train.mpg01, k = 100)
mean(knn.pred != mpg01.test)
```

k=1时测试误差为0.1538462
k=10时测试误差为0.1538462
k=100时测试误差为0.1428571