---
title: "分类"
author: "汪慧琳"
date: "2021/5/8"
output: html_document
---
# 第10题
## a
```{r}
library(ISLR)
names(Weekly)
dim(Weekly)
summary(Weekly)
cor(Weekly[,-9])
plot(Weekly$Volume)
```
数据记录了过去五个交易日的投资回报率，从Lag1到Lag5，同时记录了Volume，Today以及Direction，通过计算相关系数可知前几日的投资回报变量与当日的回报率之间相关系数接近于零，即当前投资回报率与先前相关性很小，唯一稍强的相关是Year和Volume。通过画图可知Volume随时间先增长之后稍有回落。

## b
```{r}
attach(Weekly)
glm.fit=glm(Direction~Lag1+Lag2+Lag3+Lag4+Lag5+Volume,data = Weekly,family = binomial )
summary(glm.fit)
```
存在统计显著的预测变量Lag2

## c
```{r}
glm.probs=predict(glm.fit,type = "response")
contrasts(Direction)
glm.pred=rep("Down",1089)
glm.pred[glm.probs>.5]="Up"
table(glm.pred,Direction)
mean(glm.pred==Direction)
```
表中显示一共预测了987天上涨，而实际只有557天上涨，430天是下跌，，因此下跌的有430天没有被正确标记。

## d
```{r}
train=(Year<2009)
test=Weekly[!train,]
dim(test)
Direction.test=Direction[!train]
glm.fit1=glm(Direction~Lag2,data = Weekly,family = binomial,subset = train)
glm.probs1=predict(glm.fit1,test,type = "response")
glm.pred1=rep("Down",104)
glm.pred1[glm.probs1>.5]="Up"
table(glm.pred1,Direction.test)
mean(glm.pred1==Direction.test)
```          
总体预测准确率为0.625

## e
```{r}
library(MASS)
lda.fit=lda(Direction~Lag2,data = Weekly,subset = train)
lda.fit
lda.pred=predict(lda.fit,test)
table(lda.pred$class,Direction.test)
mean(lda.pred$class==Direction.test)
```
总体预测准确率为0.625

## f
```{r}
qda.fit=qda(Direction~Lag2,data = Weekly,subset = train)
qda.fit
qda.class=predict(qda.fit,test)$class
table(qda.class,Direction.test)
mean(qda.class==Direction.test)
```
总体预测准确率为0.5865

## g
```{r}
library(class)
train.x=as.matrix(Lag2[train])
test.x=as.matrix(Lag2[!train])
train.Direction=Direction[train]
set.seed(1)
knn.pred=knn(train.x,test.x,train.Direction,k=1)
table(knn.pred,Direction.test)
mean(knn.pred==Direction.test)
```
总体预测准确率为0.5

## h
比较可知逻辑斯谛回归和LDA的准确率一样高

## i
### 逻辑斯谛回归
```{r}
glm.fit2=glm(Direction~Lag1+Lag1*Volume,data = Weekly,family = binomial,subset = train)
glm.probs2=predict(glm.fit2,test,type = "response")
glm.pred2=rep("Down",104)
glm.pred2[glm.probs1>.5]="Up"
table(glm.pred2,Direction.test)
mean(glm.pred2==Direction.test)
```
### LDA
```{r}
lda.fit2=lda(Direction~Lag2+Lag1*Lag2,data = Weekly,subset = train)
lda.fit2
lda.pred2=predict(lda.fit2,test)
table(lda.pred2$class,Direction.test)
mean(lda.pred2$class==Direction.test)
```
### QDA
```{r}
qda.fit2=qda(Direction~Lag2+I(Lag2^2),data = Weekly,subset = train)
qda.fit2
qda.class2=predict(qda.fit,test)$class
table(qda.class2,Direction.test)
mean(qda.class2==Direction.test)
```
### KNN
```{r}
train.x1=cbind(Lag1,Lag2)[train,]
test.x1=cbind(Lag1,Lag2)[!train,]
train.Direction=Direction[train]
set.seed(1)
knn.pred1=knn(train.x1,test.x1,train.Direction,k=2)
table(knn.pred1,Direction.test)
mean(knn.pred1==Direction.test)
```
最好结果变量：Lag1+Lag1*Volume，方法：逻辑斯谛回归，混淆矩阵：Direction.test
glm.pred2 Down Up
     Down    9  5
     Up     34 56
     
# 第11题
## a
```{r}
library(MASS)
attach(Auto)
mpg01 = rep(0, length(mpg))
mpg01[mpg > median(mpg)] = 1
Auto = data.frame(Auto, mpg01)
```
## b
```{r}
cor(Auto[,-9])
pairs(Auto)
```
由图可知cylinders，weight，displacement，horsepower对预测mpg01有影响

## c
```{r}
train = (year%%2 == 0)
test = !train
Auto.train = Auto[train, ]
Auto.test = Auto[test, ]
mpg01.test = mpg01[test]
```

## d
```{r}
lda.fit = lda(mpg01 ~ cylinders + weight + displacement + horsepower, data = Auto, subset = train)
lda.pred = predict(lda.fit, Auto.test)
mean(lda.pred$class != mpg01.test)
```
测试误差为0.1263736

## e
```{r}
qda.fit = qda(mpg01 ~ cylinders + weight + displacement + horsepower, data = Auto, subset = train)
qda.pred = predict(qda.fit, Auto.test)
mean(qda.pred$class != mpg01.test)
```
测试误差为0.1318681

## f
```{r}
glm.fit = glm(mpg01 ~ cylinders + weight + displacement + horsepower, data = Auto, family = binomial, subset = train)
glm.probs = predict(glm.fit, Auto.test, type = "response")
glm.pred = rep(0, length(glm.probs))
glm.pred[glm.probs > 0.5] = 1
mean(glm.pred != mpg01.test)
```
测试误差为0.1208791

## g
```{r}
library(class)
train.X = cbind(cylinders, weight, displacement, horsepower)[train, ]
test.X = cbind(cylinders, weight, displacement, horsepower)[test, ]
train.mpg01 = mpg01[train]
set.seed(1)
```
### KNN=1
```{r}
knn.pred = knn(train.X, test.X, train.mpg01, k = 1)
mean(knn.pred != mpg01.test)
```
### KNN=10
```{r}
knn.pred = knn(train.X, test.X, train.mpg01, k = 10)
mean(knn.pred != mpg01.test)
```
### KNN=100
```{r}
knn.pred = knn(train.X, test.X, train.mpg01, k = 100)
mean(knn.pred != mpg01.test)
```
K取1和100时效果相同

