---
title: "The second homework"
author: "饶芯媛"
output: html_document
---

# 10.
```{r}
library(ISLR)
summary(Weekly)
#绘制散点矩阵图
pairs(Weekly[,-9])
#cor计算相关系数
cor(Weekly[,-9])
```
## (a)
从相关系数矩阵和散点矩阵图可以看出：滞后时间变量Lag1~Lag5之间没有显著性关系，但交易量Volume随时间Year不断有明显的增加具有一定的相关性。

```{r}
attach(Weekly)
glm.fit=glm(Direction~Lag1+Lag2+Lag3+Lag4+Lag5+Volume,data=Weekly,family=binomial)
#建立逻辑斯蒂回归模型
summary(glm.fit)
```
## (b)
从P值来看，Lag2在统计上更显著，Pr(>|z|) =0.0296<0.05.

```{r}
glm.probs=predict(glm.fit,type="response")
glm.pred=rep("Down",length(glm.probs))
glm.pred[glm.probs>0.5]="Up"
table(glm.pred,Direction)
mean(glm.pred==Direction)
```
## (c)
整体预测准确率为：
$$ \frac{54+557}{54+48+430+557}=0.56 $$
当预测weak增加时正确率为:
$$ \frac{557}{557+48}=92.1% $$
当预测weak减少时正确率为：
$$ \frac{54}{430+54}=11.2% $$

```{r}
train=(Year<2009)
#选择1990-2008年为训练集
Weekly.0910=Weekly[!train,]
#选择剩下年份为训练集
glm.fit=glm(Direction~Lag2,data=Weekly,family=binomial,subset=train)
#建立逻辑斯蒂回归模型
glm.probs=predict(glm.fit,Weekly.0910,type="response")
glm.pred=rep("Down",length(glm.probs))
glm.pred[glm.probs>0.5]="Up"
Direction.0910=Direction[!train]
table(glm.pred,Direction.0910)
mean(glm.pred==Direction.0910)
```
## (d)
测试集中总体预测准确率为：
$$ \frac{9+56}{9+5+34+56}=0.625 $$

```{r}
library(MASS)
lda.fit=lda(Direction~Lag2,data=Weekly,subset=train)
#建立LDA模型
lda.pred=predict(lda.fit,Weekly.0910)
table(lda.pred$class,Direction.0910)
mean(lda.pred$class == Direction.0910)
```
## (e)
LDA过程如上。

```{r}
qda.fit=qda(Direction~Lag2,data=Weekly,subset=train)
#建立QDA模型
qda.class=predict(qda.fit,Weekly.0910)$class
table(qda.class,Direction.0910)
mean(qda.class==Direction.0910)
```
## (f)
QDA过程如上。

```{r}
library(class)
train.X=as.matrix(Lag2[train])
test.X=as.matrix(Lag2[!train])
train.Direction=Direction[train]
set.seed(1)
knn.pred=knn(train.X,test.X,train.Direction,k=1)
table(knn.pred,Direction.0910)
mean(knn.pred==Direction.0910)
```
## (g)
K=1的KNN过程如上。

## (h)
从预测准确率来看，逻辑斯蒂回归和LDA具有最高的正确率0.625.

## (i)
### 逻辑斯蒂回归 Lag2与Lag1相关：
```{r}
glm.fit=glm(Direction~Lag2:Lag1,data=Weekly,family=binomial,subset=train)
glm.probs=predict(glm.fit,Weekly.0910,type="response")
glm.pred=rep("Down",length(glm.probs))
glm.pred[glm.probs>0.5]="Up"
Direction.0910=Direction[!train]
table(glm.pred,Direction.0910)
mean(glm.pred==Direction.0910)
```

### LDA Lag2与Lag1相关：
```{r}
lda.fit=lda(Direction~Lag2:Lag1,data=Weekly,subset=train)
lda.pred=predict(lda.fit,Weekly.0910)
table(lda.pred$class,Direction.0910)
mean(lda.pred$class==Direction.0910)
```

### QDA Lag2与sqrt(abs(Lag2))：
```{r}
qda.fit=qda(Direction~Lag2+sqrt(abs(Lag2)),data=Weekly,subset=train)
qda.class=predict(qda.fit,Weekly.0910)$class
table(qda.class,Direction.0910)
mean(qda.class==Direction.0910)
```

### K=10：
```{r}
knn.pred=knn(train.X,test.X,train.Direction,k=10)
table(knn.pred,Direction.0910)
mean(knn.pred==Direction.0910)
```

### K=100：
```{r}
knn.pred=knn(train.X,test.X,train.Direction,k=100)
table(knn.pred,Direction.0910)
mean(knn.pred==Direction.0910)
```
综合比较预测准确率，依旧是原来的LDA和逻辑斯蒂回归正确率最高。


# 11.
```{r}
library(ISLR)
summary(Auto)
attach(Auto)
mpg01=rep(0,length(mpg))
mpg01[mpg>median(mpg)]=1
#1为中位数以上
Auto=data.frame(Auto,mpg01)
```
## (a)
已按照mpg中位数构建好0，1数据集。

```{r}
cor(Auto[,-9])
pairs(Auto[,-9])
boxplot(Auto[,-9])
```

## (b)
可以看出cylinders, displacement, horsepower, weight与mpg01有很大的可能是相关的。 

```{r}
train=(year%%2==0)
#按照年份进行分组
test=!train
Auto.train=Auto[train,]
Auto.test=Auto[test,]
mpg01.test=mpg01[test]
```
## (c)
我们简单地把数据一分为二作为训练集和测试集，通过年份奇数偶数很容易做到。

```{r}
library(MASS)
lda.fit=lda(mpg01~cylinders+displacement+horsepower+weight,data=Auto,subset=train)
#建立LDA模型
lda.pred=predict(lda.fit,Auto.test)
mean(lda.pred$class!=mpg01.test)
```
## (d)
LDA模型得到的测试误差为0.126.

```{r}
qda.fit=qda(mpg01~cylinders+displacement+horsepower+weight,data=Auto,subset=train)
#建立QDA模型
qda.pred=predict(qda.fit,Auto.test)
mean(qda.pred$class!=mpg01.test)
```
## (e)
QDA模型得到的测试误差为0.132.

```{r}
glm.fit=glm(mpg01~cylinders+displacement+horsepower+weight,data=Auto,family=binomial,subset=train)
#建立逻辑斯蒂回归模型
glm.probs=predict(glm.fit,Auto.test,type="response")
glm.pred=rep(0,length(glm.probs))
glm.pred[glm.probs>0.5]=1
mean(glm.pred!=mpg01.test)
```
## (f)
逻辑斯蒂回归模型得到的测试误差为0.121.

## (g)
```{r}
library(class)
train.X=cbind(cylinders,displacement,horsepower,weight)[train,]
test.X=cbind(cylinders,displacement,horsepower,weight)[test,]
train.mpg01=mpg01[train]
set.seed(1)
#k=1
knn.pred=knn(train.X,test.X,train.mpg01,k=1) 
mean(knn.pred != mpg01.test)
#k=5
knn.pred=knn(train.X,test.X,train.mpg01,k=5) 
mean(knn.pred != mpg01.test) 
#k=10
knn.pred=knn(train.X,test.X,train.mpg01,k=10) 
mean(knn.pred != mpg01.test) 
```
k=1时，模型得到的测试误差为0.154;
k=5时，模型得到的测试误差为0.148;
k=10时，模型得到的测试误差为0.154;
比较测试误差发现k=5时，模型测试误差最小,KNN效果最好。
