---
title: "homework4"
author: "JIAJIA"
date: "2021/5/16"
output: html_document
---
Q10.
(a)
```{r}
library(ISLR)
summary(Weekly)
pairs(Weekly)
cor(Weekly[,-9])
```
前几个周的投资回报变量和当周的回报率之间的相关系数接近于零。同时也可以看出可以看出Volume和Year有相关性，Volume随着时间一直在增长。
(b)
```{r}
glm.fit=glm(Direction~Lag1+Lag2+Lag3+Lag4+Lag5+Volume,data=Weekly,family=binomial)
summary(glm.fit)
```
Lag2滞后时间变量统计显著
(c)
```{r}
glm.probs=predict(glm.fit,type="response")
glm.pred=rep("Down",length(glm.probs))
glm.pred[glm.probs>0.5]="Up"
table(glm.pred, Weekly$Direction)
mean(glm.pred==Weekly$Direction)
557/(557+430)
54/(54+48)
```
模型正确预测市场在557周里上涨，在54周里下跌，正确预测了市场56.1%时间的动向变化。在预测为上涨的数据中预测正确率为56.4%。在预测为下跌的数据中预测正确率为52.9%。
(d)
```{r}
train=(Weekly$Year<2009)
Weekly.test=Weekly[!train,]
glm.fit=glm(Direction~Lag2,data=Weekly[train,],family=binomial)
glm.probs=predict(glm.fit,Weekly.test,type="response")
glm.pred = rep("Down",length(glm.probs))
glm.pred[glm.probs>0.5]="Up"
Direction.test=Weekly$Direction[!train]
table(glm.pred, Direction.test)
mean(glm.pred==Direction.test)
```
准确率为62.5%
(e)
```{r}
library(MASS)
lda.fit=lda(Direction~Lag2,data=Weekly[train,])
lda.pred=predict(lda.fit,Weekly.test)
table(lda.pred$class,Direction.test)
mean(lda.pred$class==Direction.test)
```
(f)
```{r}
library(MASS)
qda.fit=qda(Direction~Lag2,data=Weekly[train,])
qda.pred=predict(qda.fit,Weekly.test)
table(qda.pred$class,Direction.test)
mean(qda.pred$class==Direction.test)
```
(g)
```{r}
library(class)
train.X=as.matrix(Weekly$Lag2[train])
test.X=as.matrix(Weekly$Lag2[!train])
train.Direction=Weekly$Direction[train]
set.seed(2021516)
knn.pred=knn(train.X,test.X,train.Direction,k=1)
table(knn.pred,Direction.test)
mean(knn.pred==Direction.test)
```
(h)
对于数据而言，逻辑斯蒂回归和LDA预测准确度一样好。
(i)
```{r}
#逻辑
glm.fit=glm(Direction~Lag2:Lag4,data=Weekly[train,],family=binomial)
glm.probs=predict(glm.fit,Weekly.test,type="response")
glm.pred = rep("Down",length(glm.probs))
glm.pred[glm.probs>0.5]="Up"
Direction.test=Weekly$Direction[!train]
table(glm.pred, Direction.test)
mean(glm.pred==Direction.test)

#LDA
library(MASS)
lda.fit=lda(Direction~Lag2:Lag4,data=Weekly[train,])
lda.pred=predict(lda.fit,Weekly.test)
table(lda.pred$class,Direction.test)
mean(lda.pred$class==Direction.test)

#QDA
qda.fit=qda(Direction~Lag2:Lag4,data=Weekly[train,])
qda.pred=predict(qda.fit,Weekly.test)
table(qda.pred$class,Direction.test)
mean(qda.pred$class==Direction.test)

#KNN
library(class)
train.X=as.matrix(Weekly$Lag2[train])
test.X=as.matrix(Weekly$Lag2[!train])
train.Direction=Weekly$Direction[train]
set.seed(2021516)
knn.pred=knn(train.X,test.X,train.Direction,k=3)
table(knn.pred,Direction.test)
mean(knn.pred==Direction.test)
```
可以看出逻辑斯蒂回归和LDA的效果一样好。

Q11.
(a)
```{r}
library(ISLR)
mpg01=rep(1,length(Auto$mpg))
mpg01[Auto$mpg<=median(Auto$mpg)]=0
Auto_add=data.frame(Auto,mpg01)
Auto_add
```
(b)
```{r}
pairs(Auto.)
Auto.
boxplot(displacement~mpg01,Auto.)
boxplot(weight~mpg01,Auto.)
boxplot(horsepower~mpg01,Auto.)
boxplot(acceleration~mpg01,Auto.)
```
由散点图可以发现displacement、weight、horsepower、acceleration与mpg01有一定的关系，由此做出箱型图，可以发现前三个变量在不同类别中位数有明显不同
(c)
```{r}
train_row=sample(1:nrow(Auto_add), dim(Auto_add)[1]*0.6)
Auto_train=Auto_add[train_row,]
Auto_test=Auto_add[-train_row,]
```
(d)
```{r}
library(MASS)
lda.fit=lda(mpg01~weight+displacement+horsepower,data=Auto_train)
lda.pred=predict(lda.fit,Auto_test)
table(lda.pred$class,Auto_test$mpg01)
mean(lda.pred$class!=Auto_test$mpg01)
```
测试误差为10.8%
(e)
```{r}
library(MASS)
qda.fit=qda(mpg01~weight+displacement+horsepower,data=Auto_train)
qda.pred=predict(qda.fit,Auto_test)
table(qda.pred$class,Auto_test$mpg01)
mean(qda.pred$class!=Auto_test$mpg01)
```
测试误差为10.2%
(f)
```{r}
glm.fit=glm(mpg01~weight+displacement+horsepower,data=Auto_train,family=binomial)
glm.probs=predict(glm.fit,Auto_test,type="response")
glm.pred = rep(0,length(glm.probs))
glm.pred[glm.probs>0.5]=1
table(glm.pred,Auto_test$mpg01)
mean(glm.pred!=Auto_test$mpg01)
Auto_train
```
测试误差为11.5%
(g)
```{r}
library(class)
train.X=Auto_train[,c("weight","displacement","horsepower")]
test.X=Auto_test[,c("weight","displacement","horsepower")]
train.mpg01=Auto_train$mpg01
set.seed(2021516)

#k=1
knn.pred=knn(train.X,test.X,train.mpg01,k=1)
table(knn.pred,Auto_test$mpg01)
mean(knn.pred!=Auto_test$mpg01)

#k=3
knn.pred=knn(train.X,test.X,train.mpg01,k=3)
table(knn.pred,Auto_test$mpg01)
mean(knn.pred!=Auto_test$mpg01)

#k=10
knn.pred=knn(train.X,test.X,train.mpg01,k=10)
table(knn.pred,Auto_test$mpg01)
mean(knn.pred!=Auto_test$mpg01)

#k=15
knn.pred=knn(train.X,test.X,train.mpg01,k=15)
table(knn.pred,Auto_test$mpg01)
mean(knn.pred!=Auto_test$mpg01)
```
可以看出k=10的时候效果较好。

